【裁判字號】    96,交抗,1047
【裁判日期】    970104
【裁判案由】    違反道路交通管理處罰條例
【裁判全文】
臺灣高等法院交通事件裁定            96年度交抗字第1047號
抗  告  人  甲○○
即受處分人
上列抗告人因違反道路交通管理處罰條例案件，不服臺灣臺北地
方法院，中華民國96年11月30日所為裁定（原審案號：96年度交
聲字第1067號），提起抗告，本院裁定如下：
    主  文
抗告駁回。
    理  由
一、按汽車駕駛人，行經有燈光號誌管制之交岔路口闖紅燈，處
    新臺幣（下同）1,800 元以上5,400 元以下罰鍰；又汽車駕
    駛人，有違反道路交通管理處罰條例第53條情形者，除依原
    條款處罰鍰外，並予記違規點數3 點，道路交通管理處罰條
    例第53條第1 項、第63條第1 項第3 款，分別定有明文。
二、原處分意旨略以：本件抗告人即受處分人甲○○於民國（下
    同）96年5 月12日19時10分，駕駛車號DC－5273號自用小客
    車，在臺北縣汐止市○○○路，經臺北縣政府警察局汐止分
    局員警攔停舉發有「闖紅燈」之違規，受處分人於應到案日
    期前申訴，經原處分機關臺北市交通事件裁決所審查結果，
    仍認受處分人有前開違規行為，而依道路交通管理處罰條例
    第53條第1 項、第63條第1 項第3 款之規定，於96年9 月13
    日裁處受處分人2,700 元之罰鍰，並記違規點數3 點。
三、本件抗告意旨略以：（一）抗告人行經本件違規路段時，該
    路口之交通號誌尚未完全變換，抗告人本應盡速通過。（二
    ）抗告人案發當時行車車速並不快，應是執勤員警誤判情事
    所致。（三）抗告人要求與員警回隊上說明，但遭拒絕，且
    員警之口氣有恐嚇之嫌。（四）本件案發地點地處偏僻，且
    案發時為晚間19時左右，天色昏暗，非警員所述氣候良好。
    （五）本件尚無其他積極證據（如違規事實之照片）可以佐
    證。綜上，請求撤銷原裁定，更為適當之裁定云云。
四、經查：
（一）據證人即舉發本件違規事件之臺北縣政府警察局汐止分局
      員警李茂盛於原審調查時具結證稱：伊於96年5 月12日19
      時許，在臺北縣汐止市○○○路與東亞貨櫃前之三叉路口
      執行勤務，抗告人開車由新臺五路臺北往基隆方向行至該
      路口時，闖過路口的紅燈；抗告人之車子是紅燈時過去，
      並無所謂變燈前已通過停止線之情形；伊攔停抗告人後，
      有對抗告人說明其有闖紅燈之違規事實，惟抗告人堅稱其
      係闖黃燈，伊有告知抗告人要舉發其違規闖紅燈，抗告人
      拒絕在舉發單上簽名，並在舉發單之違規事實欄劃了半個
      圈準備要寫字，伊將舉發單取回，並告知抗告人如此舉動
      可能會觸犯法律，伊再將舉發單拿給抗告人請其簽名，但
      抗告人仍拒簽，伊有在舉發單第二聯上註記抗告人拒簽之
      意旨，由分局將舉發單寄給抗告人；伊擔任舉發違規職務
      約有11個月，舉發當日之氣候很好，沒有下雨，而且有燈
      光，伊之雙眼視力正常，沒有近視，與抗告人並無恩怨等
      語（見原審卷第25頁反面至第26頁）。按交通警察製單舉
      發違反道路交通管理處罰條例所列之違規事實，本質上為
      行政處分，係公務員基於職務上之權力，依法就特定之具
      體事件所為之具公法上效果之單方行政行為，基於公務員
      為公法上行為具有公信力之原則，該行政行為當可被推定
      為真正，其據以依法處分之事實認定亦為正確無誤。況本
      件證人李茂盛與抗告人素無怨懟，自無設詞攀誣抗告人之
      理，其證言自屬可信。抗告人既未就其所主張執勤員警之
      舉發有誤一節提出相關證據以供調查，本院亦查無任何證
      據足資證明執勤員警有捏造事實違法取締之情事存在，則
      執勤警員本其維護交通秩序、安全職責所為之舉發，自應
      受到合法、正確之推定。此外，復有臺北縣政府警察局舉
      發違反道路交通管理事件通知單（北縣警交字第C0000000
      0 號，其中第二聯移送聯及第三聯存根聯之違規事實欄遭
      人加寫有「（該燈..）」等字樣，另收受通知聯者簽章欄
      註記有「拒絕簽收」等字樣）、臺北市交通事件裁決所96
      年9 月13日裁決書（北市裁二字第裁22－Ｃ00000000號）
      各1 件附卷可稽。
（二）抗告人抗告意旨稱：其行經本件違規路段時，交通號誌尚
      未完全變換（即尚未變換為紅燈），本應盡速通過；案發
      當時行車車速並不快，應是執勤員警誤判情事所致；及本
      件案發地點地處偏僻，且案發時為晚間19時左右，天色昏
      暗，非警員所述氣候良好云云，核與證人李茂盛前揭證詞
      不符，洵不可信。再本件違規行為，既係執勤員警親眼目
      睹抗告人闖紅燈，並當場攔停舉發，且依當時客觀情狀，
      員警根本不及另以非固定式之照像器材拍攝抗告人之違規
      情形，若謂每件交通違規案件，除員警當場舉發外，均須
      輔以其他之證據，始能認定違規行為，則道路交通安全秩
      序勢必無法維持，揆諸前揭說明，除有反證外，自應推定
      警員之舉發為合法、正確。是抗告人認本件認定其違規行
      為應佐以其他證據（如闖紅燈照片）云云，自不足採。至
      抗告人所述其遭警員取締時，曾要求與員警回隊上說明，
      遭到拒絕，且員警之口氣涉有恐嚇之嫌云云，核與本件違
      規事實與否之認定無涉，若抗告人認執勤員警有執法不當
      或違法之情事，應另尋其他管道申訴或告發，非得依本件
      抗告程序可以救濟，本院自無須予以審酌，其此部分抗告
      ，亦不足取。
五、綜上所述，抗告人有駕車行經有燈光號誌管制之交岔路口闖
    紅燈之違規行為，原處分機關依道路交通管理處罰條例第53
    條第1 項、第63條第1 項第3 款之規定，裁處抗告人2,700
    元之罰鍰，並記違規點數3 點，於法洵屬有據。原裁定認抗
    告人確有前揭違規行為，因而將抗告人之異議聲明駁回，其
    認事用法，並無違誤。抗告人提起本件抗告，仍執前揭辯詞
    指摘原裁定不當，並無理由，應予駁回。
六、據上論斷，應依道路交通案件處理辦法第26條，刑事訴訟法
    第412 條，裁定如主文。
中    華    民    國    97    年    1     月    4     日
                  刑事第三庭審判長法  官  蔡秀雄
                                  法  官  陳春秋
                                  法  官  謝靜恒
以上正本證明與原本無異。
不得再抗告。
                                  書記官  陳珮茹
中    華    民    國    97    年    1     月    8     日


司法院資訊處製作；財團法人民間司法改革基金會備份。
